臺灣士林地方法院刑事判決
111年度金訴緝字第2號
公  訴  人  臺灣士林地方檢察署檢察官
被      告  辛○○


                    （現另案於法務部矯正署宜蘭監獄執行                      中）
指定辯護人  本院公設辯護人姜惠如  
上列被告因詐欺等案件，經檢察官提起公訴（108年度少連偵字
第81號），被告於準備程序中就被訴事實為有罪之陳述，經本院
合議庭裁定由受命法官獨任進行簡式審判程序，判決如下：
    主  文
辛○○犯如附表二編號一至九宣告罪刑及沒收欄所示之罪，各處如
附表二編號一至九宣告罪刑及沒收欄所示之刑及沒收之諭知。有
期徒刑部分，應執行有期徒刑貳年。
    事  實
一、辛○○於民國108年3月底某日許，加入由劉子豪（劉子豪部分
    ，另經臺灣花蓮地方法院、臺灣宜蘭地方法院判處罪刑）、
    李俊賢、蔡易銓、呂耿嘉（李俊賢、蔡易銓、呂耿嘉部分，
    業經本院判處罪刑）及真實姓名年籍均不詳、易信通訊軟體
    暱稱「顧小伍」（下稱顧小伍）與其餘真實姓名年籍不詳之
    成年人所組成之詐欺集團（無證據證明集團內有未滿18歲之
    人，下稱本案詐欺集團），擔任依「顧小伍」指示，持劉子
    豪交付之提款卡，提領詐欺所得款項之俗稱「車手」工作，
    辛○○並因此可獲得提領款項3％之報酬。辛○○遂與劉子豪、「
    顧小伍」及本案詐欺集團其餘成年成員，基於三人以上犯詐
    欺取財罪及洗錢之犯意聯絡，由本案詐欺集團成年成員先以
    如附表一編號1至9所示之詐騙方式，對如附表一編號1至9所
    示之庚○○、癸○○、己○○、甲○○、子○○、戊○○、丁○○、乙○○、
    壬○○施詐，致其等均陷於錯誤，而依指示各於如附表一編號
    1至9所示之匯款時間，分別將如附表一所示匯款金額，匯至
    本案詐欺集團所指定如附表一編號1至9所示之人頭帳戶內，
    再由辛○○持劉子豪交付之附表一編號1至9所示之人頭帳戶提
    款卡，於附表一編號1 至9所示之提領時間、地點，提領如
    附表一編號1至9所示之庚○○、癸○○、己○○、甲○○、子○○、戊○○、丁○○、乙○○、壬○○匯入款項，再將提領款項交予劉子豪
    ，劉子豪則再將領得款項上繳本案詐欺集團，辛○○並因此獲
    得提領款項3％之報酬。嗣經如附表一所示之上開被害人察覺
    受騙而報警，經警調閱自動櫃員機監視器影像後循線查獲。
二、案經庚○○、癸○○、己○○、甲○○、子○○、戊○○、丁○○、乙○○、
    壬○○訴由新北市政府警察局淡水分局報告臺灣士林地方檢察
    署檢察官偵查起訴。
    理  由
壹、程序方面；
    被告辛○○所犯係死刑、無期徒刑、最輕本刑為3年以上有期
    徒刑以外之罪，被告於準備程序中，就被訴事實為有罪之陳
    述，經告知簡式審判程序之旨，並聽取公訴人、被告、辯護
    人之意見後，本院合議庭認為適宜裁定由受命法官獨任進行
    簡式審判程序。故本件之證據調查，依刑事訴訟法第273條
    之2規定，不受同法第159條第1項、第161條之2、第161條之
    3、第163 條之1及第164條至第170條規定之限制，合先敘明
    。
貳、實體方面：
一、認定犯罪事實之依據及理由：
　㈠上揭犯罪事實，業據被告辛○○於本院準備程序與審理時均坦
    承不諱（見本院111年度金訴緝字第2號卷【下稱本院卷】第
    202頁、第206頁），核與證人即告訴人庚○○、癸○○、己○○、
    甲○○、子○○、戊○○、丁○○、乙○○、壬○○於警詢時證述大致相
    符（臺灣士林地方檢察署108年度少連偵字第81號卷【下稱
    偵查卷】一第269頁至第271頁、偵查卷卷二第29頁至第32頁
    、第74頁至第76頁、第123頁至第124頁、第158頁至第160頁
    、第170頁至第172頁、第185頁至第187頁、第239頁至第240
    頁、第271頁至第273頁），並有告訴人庚○○提供之本案詐欺
    集團不詳成年成員來電紀錄、自動櫃員機交易明細表影本、
    兆豐銀行存摺封面影本（見偵查卷一第283頁、第285頁至第
    287頁、第289頁）、告訴人癸○○提供之中國信託銀行自動櫃
    員機交易明細表影本（見偵查卷二第36頁）、告訴人子○○提
    供之郵政自動櫃員機交易明細表影本（見偵查卷二第156頁
    ）、告訴人戊○○提供與本案詐欺集團不詳成年成員Messenge
    r通訊軟體、LINE通訊軟體對話紀錄擷圖照片、網路銀行轉
    帳擷圖照片（見偵查卷二第173頁至第176頁）、告訴人乙○○
    提供之與本案詐欺集團不詳成年LINE通訊軟體對話紀錄擷圖
    照片、台新銀行自動櫃員機交易明細表影本（見偵查卷二第
    188頁、第189頁）、告訴人壬○○提供之合作金庫銀行自動櫃
    員機交易明細表影本、中國信託銀行自動櫃員機交易明細表
    影本（見偵查卷二第269頁），並有被告提款時自動櫃員機
    監視畫面翻拍照片（見偵查卷一第163 頁至第207 頁）、中
    華郵政股份有限公司109 年1月30日儲字第1090020234號函
    所附林詩鳳烏日溪壩郵局帳號00000000000000號帳戶（下稱
    林詩鳳郵局帳戶）、張思晴新城北埔郵局帳號000000000000
    00號帳戶（下稱張思晴郵局帳戶）、葉典霖清水田寮郵局帳
    號00000000000000號帳戶開戶資料及108年4月28日至5月1日
    間交易明細（見偵查卷二第377頁至第380頁、第384頁至第3
    86頁、第387頁至第389頁）、彰化商業銀行109年2月3日彰
    作管字第10920000586 號函所附高志瑋該行帳號0000000000
    0000號帳戶（下稱高志瑋彰化銀行帳戶）、李詩婷該行帳號
    00000000000000號帳戶（下稱李詩婷彰化銀行帳戶）開戶資
    料及108年4月28日至5 月1日間交易明細（見偵查卷二第391
    頁至第397頁）、合作金庫商業銀行北三峽分行109年2月4日
    合金北三峽字第1090000394號函所附黃佩萱該行帳號000000
    0000000 號帳戶（下稱黃佩萱合庫帳戶）開戶資料及108年4
    月28日至5月1日間交易明細（見偵查卷二第400頁至第402頁
    ）、凱基商業銀行股份有限公司109年2月3日凱營集作字第1
    0900001630 號函所附陳志豪該行帳號000000000000號帳戶
    （下稱陳志豪凱基銀行帳戶）開戶資料及108年4月28日至5
    月1日間交易明細（見偵查卷二第414頁至第416頁）、台北
    富邦商業銀行股份有限公司109年1月22日北富銀集作字第10
    90000346號函所附陳志豪該行帳號000000000000號帳戶（下
    稱陳志豪富邦銀行帳戶）開戶資料及108年4月28日至5月1日
    間交易明細（見偵查卷二第418頁至第420頁）、國泰世華商
    業銀行存匯作業管理部109年1月21日國世存匯作業字第1090
    006882號函所附陳志豪該行帳號000000000000號帳戶（下稱
    陳志豪國泰世華帳戶）開戶資料及108年4月28日至5月1日間
    交易明細（見偵查卷二第422頁至第425頁）等證據可資佐證
    ，足認被告自白與犯罪事實相符，可資採信。至起訴書附表
    一、二匯款、提領時間、金額欄有如附表一所示之誤載，有
    上開帳戶之交易明細可參，均應予更正。
  ㈡105年12月28日修正公布，並於106年6月28日生效施行之洗錢
    防制法第2條第2款、第3條第1款規定，洗錢防制法所稱洗錢
    行為，包含最輕本刑為6月以上有期徒刑以上之刑之特定犯
    罪。又洗錢防制法之立法目的，即在於防範及制止因特定重
    大犯罪所得之不法財物或財產上利益，藉由洗錢行為（例如
    經由各種金融機構或其他交易管道），使其形式上轉換成為
    合法來源，以掩飾或切斷其財產或財產上利益來源與犯罪之
    關聯性，而藉以逃避追訴、處罰，故其所保護之法益為國家
    對於特定重大犯罪之追訴及處罰。故洗錢罪之成立，除行為
    人在客觀上有掩飾或隱匿因自己重大犯罪所得財產或財產上
    利益之具體作為外，尚須行為人主觀上具有掩飾或隱匿其財
    產或利益來源與犯罪之關聯性，使其來源形式上合法化，以
    逃避國家追訴、處罰之犯罪意思，始克相當。因之，是否為
    洗錢行為，自應就犯罪全部過程加以觀察，包括有無因而使
    重大犯罪所得之財物或財產上利益之性質、來源、所在地、
    所有權或其他權利改變，因而妨礙重大犯罪之追查或處罰，
    或有無阻撓或危及對重大犯罪所得之財物或財產上利益來源
    追查或處罰之行為在內；另過去實務認為，行為人對犯特定
    犯罪所得之財物或利益作直接使用或消費之處分行為，或僅
    將自己犯罪所得財物交予其他共同正犯，祇屬犯罪後處分贓
    物之行為，非本條例所規範之洗錢行為，惟依新法規定，倘
    行為人意圖掩飾或隱匿特定犯罪所得來源，而將特定犯罪所
    得直接消費處分，甚或交予其他共同正犯予以隱匿，而由共
    同正犯以虛假交易外觀掩飾不法金流移動，即難認僅單純犯
    罪後處分贓物之行為，應仍構成新法第2條第1或2款之洗錢
    行為（最高法院108 年度台上字第2500號判決意旨參照）。
    查被告及所屬本案詐騙集團成員共同詐欺上開告訴人等人之
    財物，構成刑法第339條之4第1項第2款之三人以上共同犯詐
    欺取財罪，為最輕本刑6 月以上有期徒刑以上之罪，亦屬洗
    錢防制法所稱特定犯罪。而本案之犯罪所得，係透過被告提
    領後，再輾轉交予真實姓名年籍均不詳之集團上游成員，前
    已認定，被告對此亦知之甚詳，而被告並非如附表一編號1
    至9所示各帳戶之名義人，卻提領他人帳戶內之詐欺犯罪所
    得再陸續上繳，實際上已透過現金之多次轉交製造多層次之
    資金斷點，使偵查機關除藉由提款監視器錄影畫面鎖定車手
    、收水者外，難以再向上溯源，並使其餘集團共犯得以直接
    消費、處分之虛假交易外觀掩飾不法金流移動，自無法將之
    定性為單純犯罪後處分贓物之行為，應屬掩飾、隱匿犯罪所
    得之本質、來源、去向之行為，揆諸前開說明，被告所為已
    構成洗錢防制法第2條第2款之洗錢行為，甚屬明確。
　㈢綜上所述，本案事證明確，被告所為三人以上共同詐欺取財
    及洗錢等犯行，堪予認定，應予依法論科。
二、論罪科刑
  ㈠核被告就如附表一編號1至9所為，均係犯刑法第339條之4 第
    1 項第2 款之三人以上共同詐欺取財罪及洗錢防制法第14條
    第1 項之洗錢罪。
  ㈡按共同正犯，係共同實行犯罪行為之人，在共同意思範圍內
    ，各自分擔犯罪行為之一部，相互利用他人之行為，以達其
    犯罪之目的，其成立不以全體均參與實行犯罪構成要件之行
    為為要件，其行為分擔，亦不以每一階段皆有參與為必要，
    倘具有相互利用其行為之合同意思所為，仍應負共同正犯之
    責。本案被告雖未直接向如附表一編號1至9所示之告訴人施
    用詐術、使告訴人將款項匯入如附表一編號1至9所示之人頭
    帳戶等部分行為，然被告已知就附表一編號1至9所示之告訴
    人，均係遭本案詐欺集團成員詐欺而將款項匯入指定之人頭
    帳戶，仍擔任詐欺取款車手，使該詐欺集團順利遂行詐欺取
    財及洗錢行為，且被告所為係本案詐騙集團遂行加重詐欺取
    財罪及洗錢罪所不可或缺之分工，揆諸上開說明，被告、劉
    子豪、「顧小伍」及其等所屬本案詐欺集團成員間就上開加
    重詐欺取財及洗錢之犯行，在共同犯罪之意思範圍內，相互
    利用共同犯意，並各自分擔部分犯罪行為，具有犯意聯絡及
    行為分擔，均應論以共同正犯。
  ㈢按數行為於同時地或密切接近之時地實施，侵害同一之法益
    ，各行為之獨立性極為薄弱，依一般社會健全觀念，在時間
    差距上，難以強行分開，在刑法評價上，以視為數個舉動之
    接續施行，合為包括之一行為予以評價，較為合理者，屬接
    續犯，而應論以包括一罪。是以行為人主觀上係以其各個舉
    動僅為全部犯罪行為之一部，而就同一犯罪構成事實，以單
    一行為之數個舉動接續進行，以實現一個犯罪構成要件，侵
    害同一法益，為接續犯，成立一個罪名。本件被告於如附表
    一編號1、3、4、9所示時間，提領同一告訴人款項時，雖各
    有多次提款行為，但均係分別本於同一犯罪動機，各在密切
    接近之時間、地點實施，並分別侵害同一告訴人、被害人之
    法益，各行為之獨立性極為薄弱，依一般社會健全概念，在
    時間差距上，難以強行分開，在刑法評價上，以視為數個舉
    動之接續施行，合為包括之一行為予以評價，較為合理，應
    均僅論以接續犯之一罪。
  ㈣被告所為如附表一編號1至9所示之犯行，均係一行為同時觸
    犯加重詐欺取財罪、一般洗錢罪，屬想像競合犯，各應依刑
    法第55條規定，從一重之三人以上共同詐欺取財罪處斷。另
    按刑法處罰之加重詐欺取財罪係侵害個人財產法益之犯罪其
    罪數計算，依一般社會通念，應以被害人數、被害次數之多
    寡，決定其犯罪之罪數。是被告就如附表一編號1至9所示之
    不同告訴人之9次三人以上共同詐欺取財罪犯行，犯意各別
    、行為互殊，應予分論併罰。
  ㈤按犯洗錢防制法第14條、第15條之罪，在偵查或審判中自白
    者，減輕其刑，洗錢防制法第16條第2 項定有明文。然按想
    像競合犯之處斷刑，本質上係「刑之合併」，其所謂從一重
    處斷，乃將想像競合犯組成之評價上數罪，合併為科刑一罪
    ，其所對應之刑罰，亦合併其評價上數罪之數法定刑，而為
    一個處斷刑。易言之，想像競合犯侵害數法益者皆成立犯罪
    ，論罪時必須輕、重罪併舉論述，同時宣告所犯各罪名，包
    括各罪有無加重、減免其刑之情形，亦應說明論列，量刑時
    併衡酌輕罪部分量刑事由，評價始為充足，然後依刑法第55
    條前段規定「從一重處斷」，非謂對於其餘各罪可置而不論
    。因此，法院決定處斷刑時，雖以其中最重罪名之法定刑，
    做為裁量之準據，惟於裁量其輕重時，仍應將輕罪合併評價
    在內。查被告就其加入本案詐欺集團擔任提款車手等客觀事
    實，於本院準備程序及審理時均坦承不諱，原應可依洗錢防
    制法第16條第2 項上開規定減輕其刑，惟被告所犯洗錢罪屬
    想像競合犯其中之輕罪，亦即被告就本案犯行俱係從一重之
    三人以上共同詐欺取財罪論處，爰就此部分想像競合輕罪得
    減刑部分，於加重詐欺犯行量刑時一併衡酌該部分減輕其刑
    事由，附此說明。
　㈥爰以行為人責任為基礎，審酌被告正值青壯，應知現今社會
    詐欺集團橫行，其等詐欺行為往往對於被害人之財產及社會
    秩序產生重大侵害，竟為貪圖小利，擔任詐騙集團車手提領
    詐騙得款，參與詐欺犯罪構成要件行為，法治觀念顯有不足
    ，所為殊值非難，惟念被告犯後尚知坦承犯行，然尚未與告
    訴人、被害人達成和解之犯後態度，併考量被告於本案犯行
    分工參與程度上，僅是提領帳戶內之款項後交予予集團上游
    收受，無具體事證顯示其等係本案詐欺集團之主謀，亦非直
    接向上開告訴人施行詐術之人，尚非處於本案詐欺集團核心
    地位，暨考量被告之犯罪動機、手段、情節、各次提領金額
    、暨被告自陳之智識程度、家庭生活與經濟狀況（見本院卷
    第220頁）等一切情狀，量處如附表二編號1至9所示之刑。
  ㈦再數罪併罰之定應執行之刑係一種特別的量刑過程，相較於
    刑法第57條所定科刑時應審酌之事項係對一般犯罪行為之裁
    量，定應執行刑之宣告，乃對犯罪行為人本身及所犯各罪之
    總檢視，除應考量行為人所犯數罪反應出之人格特性，並應
    權衡審酌行為人犯行之反社會性、刑罰適應性與整體刑法目
    的及相關刑事政策，在量刑權之法律拘束性原則下，除依刑
    法第51條所定方法為量刑自由裁量權之外部界限外，並應受
    法秩序理念規範之比例原則、平等原則、責罰相當原則、重
    複評價禁止原則等自由裁量權之內部抽象價值要求界限之支
    配，使以輕重得宜，罰當其責，俾符合法律授與裁量權之目
    的，兼顧刑罰衡平原則。爰秉此原則，就被告所犯9罪為整
    體評價，就宣告之有期徒刑，綜衡卷存事證審酌被告所犯數
    罪類型、次數、侵害法益之性質、非難重複程度等情形，定
    應執行刑如主文所示。
三、沒收部分
  ㈠按共同犯罪行為人之組織分工及不法所得，未必相同，特別
    是集團性或重大經濟、貪污犯罪，彼此間犯罪所得分配懸殊
    ，其分配較少甚或未受分配之人，如仍應就全部犯罪所得負
    連帶沒收之責，超過其個人所得之剝奪，無異代替其他犯罪
    參與者承擔刑罰，顯失公平。故共同犯罪，其所得之沒收，
    應就各人分得之數為之。
  ㈡本案被告領得如附表一編號1至9所示之款項後，均交由劉子
    豪收受，被因此可獲取提領款項百分之3之報酬等情，業據
    被告自陳在卷（見本院卷第206頁），則被告因詐欺而收取
    之犯罪所得，經計算後分別為如附表一各編號所示之金額（
    詳附表一各編號所載）。該等未扣案犯罪所得，應依第38條
    之1第1項前段之規定，均予宣告沒收，併依同條第3項之規
    定，均諭知於全部或一部不能沒收或不宜執行沒收時，追徵
    其價額。
  ㈢洗錢防制法第18條規定：「犯第14條之罪，其所移轉、變更
    、掩飾、隱匿、收受、取得、持有、使用之財物或財產上利
    益，沒收之；犯第15條之罪，其所收受、持有、使用之財物
    或財產上利益，亦同（第1項）。以集團性或常習性方式犯
    第14條或第15條之罪，有事實足以證明行為人所得支配之前
    項規定以外之財物或財產上利益，係取自其他違法行為所得
    者，沒收之（第2項）。對於外國政府、機構或國際組織依
    第21條所簽訂之條約或協定或基於互惠原則，請求我國協助
    執行扣押或沒收之案件，如所涉之犯罪行為符合第3條所列
    之罪，不以在我國偵查或審判中者為限（第3項）。」關於
    犯罪行為人犯洗錢防制法第14條之罪，其所掩飾之財物本身
    僅為洗錢之標的，難認係供洗錢所用之物，為本案洗錢犯罪
    構成要件事實前提，乃本罪之關聯客體，故洗錢行為之標的
    ，除非屬於前置犯罪之不法所得，自非本案洗錢犯罪之工具
    及產物，亦非洗錢犯罪所得，尤非違禁物，尚無從依刑法沒
    收規定予以宣告沒收，自應依洗錢防制法第18條第1項前段
    規定予以宣告沒收。此規定係採義務沒收主義，祇要合於前
    述規定，法院即應為相關沒收之諭知，然該洗錢行為之標的
    是否限於行為人者始得宣告沒收，法無明文，是倘法條並未
    規定「不問屬於犯罪行為人與否均沒收」時，自仍以屬於被
    告所有者為限，始應予沒收。本案被告所提領之款項，業經
    上繳詐騙集團，已非被告所有，又不在其實際掌控中，被告
    對之並無所有權及事實上管領權，依法自無從對其加以宣告
    沒收各該次所提領之全部金額，附此說明。
據上論斷，應依刑事訴訟法第273條之1第1項、第299條第1項前
段，洗錢防制法第14條第1項，刑法第11條前段、第28條、第339
條之4第1項第2款、第55條、第38條之1第1項前段、第3項、第51
條第5款，刑法施行法第1條之1第1項，判決如主文。
本案經檢察官丙○○提起公訴，檢察官林聰良到庭執行職務。
中　　華　　民　　國　　111 　年　　3 　　月　　22　　日
                  刑事第七庭  法  官  李昭然
以上正本係照原本作成。　　　　　　　　　
如不服本判決應於收受送達後20日內向本院提出上訴書狀，並應
敘述具體理由。其未敘述上訴理由者，應於上訴期間屆滿後20日
內向本院補提理由書( 均須按他造當事人之人數附繕本) 「切勿
逕送上級法院」。
                              書記官  程翠璇  
中　　華　　民　　國　　111 　年　　3 　　月　　24　　日

附錄本案論罪科刑法條全文：
刑法第339條之4
犯第339 條詐欺罪而有下列情形之一者，處1 年以上7 年以下有
期徒刑，得併科1 百萬元以下罰金：
一、冒用政府機關或公務員名義犯之。
二、三人以上共同犯之。
三、以廣播電視、電子通訊、網際網路或其他媒體等傳播工具，
    對公眾散布而犯之。
前項之未遂犯罰之。

洗錢防制法第14條
有第二條各款所列洗錢行為者，處7 年以下有期徒刑，併科新臺
幣5 百萬元以下罰金。
前項之未遂犯罰之。
前二項情形，不得科以超過其特定犯罪所定最重本刑之刑。 

附表一：
編號 告訴人 詐欺方式 匯款或存款時間、地點 匯款或存款金額（新臺幣） 匯入或存入帳戶 提領時間 提領地點 提領金額（新臺幣） 犯罪所得 （新臺幣） 1 庚○○ 本案詐欺集團某不詳成年成員假冒樂 天購物拍賣網站人員，於108年4月28日晚間7時39分許，以電話聯繫庚○○，向庚○○稱 其於樂天購物付款 時，因內部人員疏失，致設定為分期約定轉帳，需按兆豐銀行人員指示取消云云，再由本案詐欺集團某不詳成年成員，假冒兆豐銀行人員，以電話 聯繫庚○○，佯稱欲協助庚○○解除設定云云，致庚○○陷於錯誤，依該詐欺集團成員指示存款至指定帳戶內。 108年4月28日晚間9時42分許，在臺北市○○區○○○路0段00號合作金庫銀行自動櫃員機存款 2萬9,000元 黃佩萱合庫帳戶 108年4月28日晚間9時55分許 新北市○○區○○路00號華南銀行淡水分行自動櫃員機 2萬元（起訴書誤載為2萬5元） 8萬7,000元3％=2,610元       108年4月28日晚間9時56分許 同上 9,000元（起訴書誤載為9,005元）     108年4月28日晚間9時54分許（起訴書誤載為50分許，應予更正），在臺北市○○區○○○路0段00號合作金庫銀行自動櫃員機存款 2萬9,985元 林詩鳳郵局帳戶 108年4月28日晚間9時59分許 同上 2萬元（起訴書誤載為2萬5元）        108年4月28日晚間10時許 同上 9,000元（起訴書誤載為9,005元）     108年4月28日晚間10時許，在臺北市○○區○○○路0段00號合作金庫銀行自動櫃員機存款 2萬9,985元 高志瑋彰化銀行帳戶 108年4月28日晚間10時9分許 新北市○○區○○路0000號淡水區農會自動櫃員機 2萬元（起訴書誤載為2萬5元）        108年4月28日晚間10時10分許 同上 9,000元（起訴書誤載為9,005元）  2 癸○○ 本案詐欺集團某不詳成年成員假冒金石堂網路書局人員，於108年4月27日晚間8時42分許，以電話聯繫癸○○，向癸○○稱因書店內部人員疏失，致設定為重複扣款，需按陽信銀行人員指示取消云云，再由本案詐欺集團某不詳成年成員，假冒陽信銀行人員，以電話聯繫癸○○，佯稱欲協助癸○○解除設定云云，致癸○○傑陷於錯誤，依該詐欺集團成員指示存款至指定帳戶內。 108年4月28日晚間10時6分許（起訴書誤載為7分許），在屏東市○○巷00000號統一超商自動櫃員機轉帳存款 6,488元 李詩婷彰化銀行帳戶 108年4月28日晚間10時13分許 新北市○○區○○路0000號淡水區農會自動櫃員機 6,000元（起訴書誤載為6,005元） 6,000元3％=180元 3 己○○ 本案詐欺集團某不詳成年成員假冒網路購物店家人員，於108年4月29日下午5時19分許，以電話聯繫己○○，佯稱其於網路購物時，因內部人員疏失，致誤將己○○設定為高級會員，每月將定期扣款，需按銀行人員指示取消云云，再由本案詐欺集團某不詳成年成員，假冒郵局人員，以電話聯繫己○○，佯稱要己○○至自動櫃員機解除設定云云，致己○○陷於錯誤，依該詐欺集團成員指示存款至指定帳戶內。 108年4月29日晚間6時44分許，在臺北市○○區○○○路0段000號台新銀行南京東路分行自動櫃員機存款 2萬9,985元 張思晴郵局帳戶 108年4月29日晚間6時55分許 新北市○○區○○路00號便利超商自動櫃員機 2萬元（起訴書誤載為2萬5元） 3萬元3％=900元       108年4月29日晚間6時56分許 同上 2萬元（起訴書誤載為1萬5元）  4 甲○○ 本案詐欺集團不詳成年成員假冒甲○○友人「阿蘭」，於108年3月29日上午10時30分許，以電話聯繫甲○○，佯稱急需用錢，需向甲○○借款云云，致甲○○陷於錯誤，依該詐欺集團成員指示匯款至指定帳戶內。 108年4月29日中午12時20分許，在臺南市○○區○○路000號新化郵局臨櫃匯款 16萬元 葉典霖郵局帳戶 108年4月29日中午12時42分許 新北市○○區○○路0000號淡水區農會自動櫃員機 2萬元（起訴書誤載為2萬5元） 15萬元3％=4,500元       108年4月29日中午12時43分許 新北市○○區○○路0000號便利商店自動櫃員機 2萬元（起訴書誤載為2萬5元）        108年4月29日中午12時46分許 新北市○○區○○路00號華南銀行淡水分行自動櫃員機 2萬元（起訴書誤載為2萬5元）        108年4月29日中午12時52分許 新北市○○區○○路00號臺灣銀行淡水分行自動櫃員機 2萬元（起訴書誤載為2萬5元）        108年4月29日中午12時53分許 同上 2萬元（起訴書誤載為2萬5元）        108年4月29日中午12時53分許 同上 2萬元（起訴書誤載為2萬5元）        108年4月29日中午12時54分許 同上 2萬元（起訴書誤載為2萬5元）        108年4月29日中午12時56分許 同上 1萬元（起訴書誤載為1萬5元）  5 子○○ 本案詐欺集團某不詳成年成員，於10 8年4月29日下午1時50分許以臉書、LINE通訊軟體與子○○聯繫，向子○○佯稱有I PHONE手機2支出售云云，致子○○陷於錯誤，依該詐欺集團成員指示匯款至指定帳戶。 108年4月29日下午3時21分許，在臺北市○○區○○路00號郵局自動櫃員機轉帳匯款 3萬元 陳志豪凱基銀行帳戶 108年4月29日下午3時27分許 新北市○○區○○路0000號淡水區農會自動櫃員機 2萬元 2萬元3％=600元      陳志豪凱基銀行帳戶 108年4月29日下午3時29分許 新北市○○區○○路0000號便利商店自動櫃員機 1萬元  6 戊○○ 本案詐欺集團某不詳成年成員，於10 8年4月29日中午12時許以LINE通訊軟體與戊○○聯繫，向戊○○佯稱有I PHONE手機出售云云，致戊○○陷於錯誤，依該詐欺集團成員指示匯款至指定帳戶。 108年4月29日下午3時27分許，在臺中市○○區○○路0段000號便利商店自動櫃員機匯款 1萬8,000元     1萬元3％元=300元 7 丁○○ 本案詐欺集團某不詳成年成員，於10 8年4月29日下午3時50分許以Facebook、LINE通訊軟體與丁○○聯繫，向丁○○佯稱有I PHONE手機出售云云，致丁○○陷於錯誤，依該詐欺集團成員指示匯款至指定帳戶。 108年4月29日下午4時44分許，利用網路銀行轉帳匯款 1萬8,000元 陳志豪富邦銀行帳戶 108年4月29日下午4時55分許 新北市○○區○○路00號便利超商自動櫃員機 1萬8,000元（起訴書誤載為1萬8,005元） 1萬8,000元3％=540元 8 乙○○ 本案詐欺集團某不詳成年成員，於10 8年4月29日下午5時5分許以Facebook、LINE通訊軟體與乙○○聯繫，向乙○○佯稱有I PHONE手機出售云云，致乙○○陷於錯誤，依該詐欺集團成員指示匯款至指定帳戶。 108年4月29日下午5時22分許，在苗栗縣○○市○○路000號便利商店自動櫃員機匯款 1萬3,000元 陳志豪富邦銀行帳戶 108年4月29日下午5時37分許 新北市○○區○○路00號華南銀行淡水分行自動櫃員機 1萬3,000元（起訴書誤載為1萬3,005元） 1萬3,000元3％=390元 9 壬○○ 本案詐欺集團某不詳成年成員假冒網路購物店家人員，於108年4月29日晚間7時19分許，以電話聯繫壬○○，佯稱其於網路購物時簽收錯誤，需按指示取消云云，致壬○○陷於錯誤，依該詐欺集團成員指示匯款、存款至指定帳戶內。 108年4月29日晚間7時54分許在合作金庫銀行自動櫃員機匯款 2萬9,988元 陳志豪國泰世華帳戶 108年4月29日晚間8時6分許 新北市○○區○○路0000號淡水區農會自動櫃員機 2萬元 4萬4,000元3％=1,320元    108年4月29日晚間8時11分許在合作金庫銀行自動櫃員機存款 1萬3,985元  108年4月29日晚間8時7分許 同上 1萬元        108年4月29日晚間8時18分許 新北市○○區○○路00號華南銀行淡水分行自動櫃員機 1萬4,000元  
附表二：
編號 犯罪事實 宣告刑及沒收 備註 一 如附表一編號1部分 辛○○犯三人以上共同詐欺取財罪，處有期徒刑壹年肆月。未扣案犯罪所得新臺幣貳仟陸佰壹拾元沒收，如全部或一部不能沒收或不宜執行沒收時，追徵其價額。 即起訴書附表一編號3中，辛○○所提領之告訴人庚○○於108年4 月28日晚間9 時42分、50分、10時許匯款部分 二 如附表一編號2部分 辛○○犯三人以上共同詐欺取財罪，處有期徒刑壹年壹月。未扣案犯罪所得新臺幣壹佰捌拾元沒收，如全部或一部不能沒收或不宜執行沒收時，追徵其價額。 即起訴書附表一編號13部分 三 如附表一編號3部分 辛○○犯三人以上共同詐欺取財罪，處有期徒刑壹年貳月。未扣案犯罪所得新臺幣玖佰元沒收，如全部或一部不能沒收或不宜執行沒收時，追徵其價額。 即起訴書附表一編號15中，辛○○所提領之告訴人己○○於108年4 月29日晚間6時44分許匯款部分 四 如附表一編號4部分 辛○○犯三人以上共同詐欺取財罪，處有期徒刑壹年肆月。未扣案犯罪所得新臺幣肆仟伍佰元沒收，如全部或一部不能沒收或不宜執行沒收時，追徵其價額。 即起訴書附表一編號18部分 五 如附表一編號5部分 辛○○犯三人以上共同詐欺取財罪，處有期徒刑壹年貳月。未扣案犯罪所得新臺幣陸佰元沒收，如全部或一部不能沒收或不宜執行沒收時，追徵其價額。 即起訴書附表一編號20部分 六 如附表一編號6部分 辛○○犯三人以上共同詐欺取財罪，處有期徒刑壹年貳月。未扣案犯罪所得新臺幣參佰元沒收，如全部或一部不能沒收或不宜執行沒收時，追徵其價額。 即起訴書附表一編號21部分 七 如附表一編號7部分 辛○○犯三人以上共同詐欺取財罪，處有期徒刑壹年貳月。未扣案犯罪所得新臺幣伍佰肆拾元沒收，如全部或一部不能沒收或不宜執行沒收時，追徵其價額。 即起訴書附表一編號24部分 八 如附表一編號8部分 辛○○犯三人以上共同詐欺取財罪，處有期徒刑壹年貳月。未扣案犯罪所得新臺幣參佰玖拾元沒收，如全部或一部不能沒收或不宜執行沒收時，追徵其價額。 即起訴書附表一編號25部分 九 如附表一編號9部分 辛○○犯三人以上共同詐欺取財罪，處有期徒刑壹年貳月。未扣案犯罪所得新臺幣壹仟參佰貳拾元沒收，如全部或一部不能沒收或不宜執行沒收時，追徵其價額。 即起訴書附表一編號26部分